# 求助陈版主关于现金流归集问题

提问人：简单zhangying 时间：2023-02-28 20:35:34
陈版主，您好
我想咨询一下研发费用—资本化中包含的职工薪酬在现金流量表中如何归集？是归集到“购建固定资产、无形资产和其他长期资产所支付的现金”项目还是归集到“支付给职工以及为职工支付的现金”项目中？
2 、汇算清缴时退回的税金及附加是归集到“收到的税费返还”项目吗？
3 、结构性存款，有风险，放在交易性金融资产科目核算，那么现金流量表中放在“收回投资收到的现金”还是“收到其他与投资活动有关的现金”项目?
4 、差旅费若是属于研发过程产生的，然后研发费用资本化呢，这部分差旅费归集到“购建固定资产、无形资产和其他长期资产所支付的现金”还是“支付其他与经营活动有关的现金”项目？
5 、现金流量表中“支付的各项税费”包括印花税、个人所得税、土地使用税、房产税吗？

回答人：chenyiwei
1 、资本化计入长期资产成本的职工薪酬，其对应的现金流出列入“购建固定资产、无形资产和其他长期资产所支付的现金”。
2 、汇算清缴时退回的税金及附加一般作为“收到其他与经营活动有关的现金”，如金额较小的，也可以冲减“支付的相关税费”。
3 、两者均可。
4 、原理同 1 ，确定可以资本化的此类支出，其对应的现金流列入“购建固定资产、无形资产和其他长期资产所支付的现金”。
5 、包含。